臺灣高等法院臺南分院民事裁定
110年度抗字第152號
抗  告  人  陳玉珍  
相  對  人  翁聰賢  
上列當事人間聲明異議事件，抗告人對於中華民國110年6月11日
臺灣嘉義地方法院110年度執事聲字第16號所為裁定提起抗告，
本院裁定如下： 
    主  文
抗告駁回。
抗告費用由抗告人負擔。
    理  由
一、本件抗告意旨略以：抗告人為原審法院109年度司執字第401
    51號債務執行事件（下稱系爭執行事件）執行標的之優先承
    買權人，因抗告人早已搬遷至新北市○○區○○路0段000巷00號
    2樓，實際上均未居住嘉義縣○○市○○里○○○00號戶籍地。詎執
    行法院僅將優先承買通知寄送抗告人之戶籍地，並未合法送
    達於抗告人之實際住居所，致抗告人未能及時行使優先承買
    權，其強制執行程序顯有違誤。抗告人前依強制執行法第12
    條第1項之規定，聲明異議，惟均經原審法院109年度司執字
    第40151號裁定（下稱原處分）及原裁定駁回。為此，提起
    抗告，請求廢棄原裁定及原處分等語。
二、按當事人或利害關係人，對於執行法院強制執行之命令，或
    對於執行法官、書記官、執達員實施強制執行之方法，強制
    執行時應遵守之程序，或其他侵害利益之情事，得於強制執
    行程序終結前，為聲請或聲明異議。但強制執行不因而停止
    ，強制執行法第12條第1項定有明文。前揭規定所謂強制執
    行程序終結，究指強制執行程序進行至如何程度而言，應視
    聲請或聲明異議之內容，分別情形定之。又當事人或利害關
    係人之聲明異議，雖係於強制執行程序終結前為之，然於抗
    告法院裁判時，該強制執行程序已告終結，無從予以撤銷或
    變更原強制執行程序之執行，則抗告人之抗告，顯然欠缺抗
    告之實益，抗告法院即應以此為理由，駁回其抗告。
三、經查：抗告人雖為系爭執行事件強制執行標的（土地）之共
    有人，前於強制執行程序中之110年4月13日，就執行法院是
    否曾合法通知其行使優先承買權乙事，具狀向執行法院聲明
    異議。惟因上開執行標的經拍定後，已經拍定人遵期繳納價
    金完畢，並取得執行法院核發之不動產權利移轉證書，又該
    價金案款亦經執行法院依法分配予債權人、債務人，整個強
    制執行程序已於110年7月16日全部終結執行完畢，此有系爭
    執行事件卷宗可稽。則依前揭規定及說明，抗告人以上開情
    詞爭執原裁定及原處分有所違誤，顯然欠缺抗告之實益。從
    而，抗告意旨指摘原裁定及原處分不當，求予廢棄，為無理
    由，應予駁回。
四、據上論結，本件抗告為無理由，裁定如主文。
中　　華　　民　　國　　110 　年　　8 　　月　　18　　日
                  民事第六庭    審判長法  官  吳上康
                     
                                      法  官  黃義成

                                      法  官  張季芬
上為正本係照原本作成。
本裁定除以適用法規顯有錯誤為理由外，不得再抗告。如提再抗
告，應於收受送達後十日內向本院提出再抗告狀（須附繕本），
並繳納再抗告費新臺幣一千元。
提起再抗告應委任律師或具有律師資格之人之委任狀；委任有律
師資格者，另應附具律師資格證書及釋明委任人與受任人有民事
訴訟法第466條之1第1項但書或第2項所定關係之釋明文書影本。
中　　華　　民　　國　　110 　年　　8 　　月　　18　　日

                                      書記官  郭馥萱
【附註】
民事訴訟法第495條之1第2項準用同法第466條之1第1、2項規定
：
⑴對於第二審判決上訴，上訴人應委任律師為訴訟代理人。但上
  訴人或其法定代理人具有律師資格者，不在此限。
⑵上訴人之配偶、三親等內之血親、二親等內之姻親，或上訴人
  為法人、中央或地方機關時，其所屬專任人員具有律師資格並
  經法院認為適當者，亦得為第三審訴訟代理人。
民事訴訟法第466條之2第1項：
上訴人無資力委任訴訟代理人者，得依訴訟救助之規定，聲請第
三審法院為之選任律師為其訴訟代理人。